【裁判字號】    97,訴,217
【裁判日期】    970318
【裁判案由】    毒品危害防制條例
【裁判全文】
臺灣基隆地方法院刑事判決               97年度訴字第217號
公  訴  人  臺灣基隆地方法院檢察署檢察官
被      告  甲○○
上列被告因毒品危害防制條例案件，經檢察官提起公訴（96年度
毒偵字第2976、3122、3177號），被告於準備程序進行中，就被
訴事實為有罪之陳述，經本院合議庭裁定由受命法官獨任進行簡
式審判程序，判決如下：
    主  文
甲○○所犯如附表「所犯罪名」欄所示之罪，均累犯，各處如附
表「宣告刑」欄所示之刑，應執行有期徒刑壹年陸月，扣案之第
一級毒品海洛因壹包（驗餘淨重零點捌伍公克）併同無法析離之
包裝袋壹只、第一級毒品海洛因貳包（驗餘淨重合計壹點貳零公
克）併同無法析離之包裝袋貳只、扣案之第二級毒品甲基安非他
命肆包（毛重合計壹佰貳拾玖公克）併同無法析離之包裝袋肆只
，均沒收銷燬之。
    事  實
一、甲○○有下列前案紀錄（構成累犯），及施用毒品違反毒品
    危害防制條例執行觀察、勒戒、強制戒治紀錄：前因違反肅
    清煙毒條例、違反麻醉藥品管理條例、行賄等案件，分別經
    法院判處有期3年4月、7月、5年6月、8月及8月確定，嗣經
    同院合併定應執行有期徒刑9年，甫於民國95年11月21日執
    行完畢（構成累犯）。又因施用第二級毒品安非他命案件，
    經觀察、勒戒後，認有繼續施用毒品之傾向，經本院裁定送
    強制戒治，於92年4月14日強制戒治期滿，由臺灣基隆地方
    法院檢察署檢察官於92年4月16日，以092年度戒毒偵字第27
    號為不起訴處分確定。復因施用第二級毒品安非他命案件，
    由臺灣基隆地方法院檢察署檢察官聲請簡易判決處刑，經本
    院於96年月12日，以96年度基簡字第89號判處有期徒刑5 月
    確定（尚未執行）。再因分別施用第一、二級毒品案件，由
    臺灣基隆地方法院檢察署檢察官提起公訴，經本院於96年7
    月18日，以96年度訴字第424號判決，分別判處有期徒刑8月
    、4月，應執行有期徒刑10月，嗣其不服該判決，提起上訴
    ，復經臺灣高等法院以96年度上訴字第3835號案件審理中（
    尚未判決）。
二、詎甲○○仍不知悔改，於前開強制戒治執行完畢釋放後5年
    內，分別為下列行為：
    (一)基於施用第一級毒品海洛因之犯意，於96年11月19日中午
      12時許，在基隆市○○區○○路附近路邊，於其所有車號
      FE-5 746號自用小客車內，以海洛因摻入香煙內用火點燃
      吸食方式，非法施用第一級毒品海洛因1 次；另基於施用
      第二級毒品甲基安非他命之犯意，於96年11 月18日某時
      許，在基隆市○○區○○路基隆女中附近路邊，於其前開
      自用小客車內，以將甲基安非他命置於玻璃球吸食器內，
      用火燒烤使其產生煙霧吸食方式，施用第二級毒品甲基安
      非他命1次。嗣於96年11月19日下午2時30分許，因形跡可
      疑，為警在基隆市○○區○○路與精一路口查獲，並扣得
      第一級毒品海洛因1小包（驗餘淨重0.85公克），經其同
      意為警採集其尿液送驗，結果呈嗎啡及安非他命、甲基安
      非他命陽性反應。
    (二)基於施用第一級毒品海洛因之犯意，於96年11月30日下午
      1時許，在基隆市○○區○○街中山國小附近路邊，於其
      上開自用小客車內，以海洛因摻入香煙內用火點燃吸食方
      式，非法施用第一級毒品海洛因1次；另基於施用第二級
      毒品甲基安非他命之犯意，於96年11 月30日早上，在其
      所有車號FE-5 476號車內，將第二級毒品甲基安非他命放
      入玻璃球吸食器（未扣案），再以打火機點燃燒烤吸食器
      底部產生煙霧吸食之方式，施用第二級毒品甲基安非他命
      1次。嗣於同月30日下午3時50分許，因形跡可疑，為警在
      基隆市○○區○○街124巷口查獲，並扣得第一級毒品海
      洛因2小包（驗餘淨重合計1.20公克），經其同意為警採
      集其尿液送驗，結果呈嗎啡及安. 非他命、甲基安非他命
      陽性反應。
    (三)基於施用第一級毒品海洛因之犯意，於96年12月7日晚上
      11時許，在基隆市○○區○○路附近路邊，以上述方式
      ，非法施用第一級毒品海洛因1次；另基於施用第二級毒
      品甲基安非他命之犯意，於96年12月8日晚上8時30分許，
      在基隆市信義區○○○路附近路邊，於其前揭自用小客車
      內，以將甲基安非他命放入鋁箔紙內，用火燒烤使其煙霧
      方式，非法施用第二級毒品甲基安非他命1次。嗣於同月
      8日晚上10時40分許，因形跡可疑，為警在基隆市○○區
      ○○路264巷口查獲，並扣得第二級毒品甲基安非他命4小
      包（共毛重129公克），經其同意為警採集其尿液送驗，
      結果呈嗎啡及安非他命、甲基安非他命陽性反應。
三、案經基隆市警察局移送及基隆市警察局第一、二分局分別報
    告臺灣基隆地方法院檢察署檢察官偵查起訴。
    理  由
一、本件被告所犯者非為死刑、無期徒刑、最輕本刑為3 年以上
    有期徒刑之罪或高等法院管轄第一審案件，其於準備程序進
    行中，先就被訴事實為有罪之陳述，經告知其簡式審判程序
    之旨，並聽取公訴人及被告之意見後，本院依刑事訴訟法第
    273 條之1 第1 項之規定，裁定由受命法官獨任進行簡式審
    判程序，且依同法第273 條之2 規定，簡式審判程序之證據
    調查，不受第159 條第1 項、第161 條之2 、第161 條之3
    、第163 條之1 及第164 條至第170 條規定之限制，合先敘
    明。
二、上開事實，業據被告於檢察偵查時及本院準備程序及審理時
    坦承在卷，而被告於上述所示時間、地點先後為警查獲後採
    集尿液，均呈甲基安非他命、安非他命、嗎啡、可待因之陽
    性反應，此有96年11月30日、96年12月12日、96年12月19日
    台灣尖端先進生技醫藥股份有限公司濫用藥物檢驗報告4 紙
    附卷可稽，復有如事實欄所示之物品扣案足資佐證，而事實
    欄二、(一)扣案之第一級毒品海洛因1 小包，經送法務部調查
    局鑑驗結果，確含第一級毒品海洛因成，驗餘淨重0. 85 公
    克，事實欄二、(二)扣案之第一級毒品海洛因2 小包，經送法
    務部調查局鑑驗結果，確含第一級毒品海洛因成，淨重1.20
    公克，有法務部調查局96年12月17日、96年12月5 日鑑定通
    知書各1 份在卷可佐。又其前因施用第二級毒品安非他命案
    件，經觀察、勒戒後，認有繼續施用毒品之傾向，經本院裁
    定送強制戒治，於92年4 月14日強制戒治期滿，由臺灣基隆
    地方法院檢察署檢察官於92年4 月16日，以92年度戒毒偵字
    第27號為不起訴處分確定等情，亦有臺灣高等法院被告前案
    紀錄表附卷足佐。綜上所陳，被告於前次強制戒治於92年4
    月16日執行完畢，5 年內再犯本案施用第一、二級毒品海洛
    因、甲基安非他命，罪證明確，犯行洵堪認定，自應依法論
    科。
三、論罪科刑部分：
  (一)查海洛因、甲基安非他命分係毒品危害防制條例第2 條第2
    項第1 款、第2 款所定之第一級、第二級毒品，核被告所為
    係犯毒品危害防制條例第10條第1 項、第2 項之施用第一級
    、第二級毒品罪。被告持有第一級毒品海洛因及第二級毒品
    甲基安非他命之低度行為，應為施用第一級、第二級毒品之
    高度行為所吸收，不另論罪。被告先後所犯上開6 罪，犯意
    各別，行為不同，應予分論併罰。
  (二)被告前曾受如事實欄所示之有期徒刑執行完畢，有臺灣高等
    法院被告前案紀錄表在卷可按，其於受一、(一)所示有期徒刑
    執行完畢後之5年內，故意再犯本件有期徒刑以上之罪，為
    累犯，其所犯上開6罪，均應依刑法第47條第1項加重其刑。
  (三)爰審酌被告犯罪之動機、曾有施用毒品之前科仍不知戒除，
    惟犯罪後坦承犯行，且所犯之施用毒品犯行乃戕害自己身心
    健康，並未危及他人等一切情狀，分別量處如主文所示之刑
    ，併定其應執行之刑。
四、沒收部分：
  (一)扣案之第一級毒品海洛因1 包（淨重0.85公克）併同無法析
    離之包裝袋1 只、第一級毒品海洛因2 包（淨重1.20公克）
    併同無法析離之包裝袋2 只、第二級毒品甲基安非他命肆包
    （毛重合計壹佰貳拾玖公克）上開包裝毒品之包裝袋應整體
    視為查獲之毒品，故上開毒品及包裝袋、殘渣袋，均依毒品
    危害防制條例第18條第1 項前段之規定，宣告沒收銷燬之（
    蓋無論以何種方式包裝袋與其內裝之毒品，包裝袋內均會有
    極微量毒品殘留，故上述包裝袋1 只應整體視為查獲毒品，
    一併依前揭規定宣告沒收銷燬之，參見最高法院95年度臺上
    字第3739號、第7354號判決）。
據上論斷，應依刑事訴訟法第273 條之1 第1 項、第299 條第1
項前段，毒品危害防制條例第10條第1 項、第2 項、第18條第1
項前段、第23條第2 項，刑法第11條、第47條第1 項、第51條第
5 款、第38條第1 項第2 款，判決如主文。
本案經檢察官乙○○到庭執行職務。
中    華    民    國    97    年    3     月    18    日
                  刑事第三庭法  官  黃永定
以上正本證明與原本無異。
如不服本判決應於收受本判決後10日內向本院提出上訴書狀，其
未敘述上訴理由者，並得於提起上訴後10日內向本院補提理由書
狀（均須按他造當事人之人數附繕本）「切勿逕送上級法院」。
中    華    民    國    97    年    3     月    18    日
                            書記官  劉珍珍
附錄本案所犯法條：
毒品危害防制條例第10條：
I施用第一級毒品者，處 6 月以上 5 年以下有期徒刑。
II施用第二級毒品者，處 3 年以下有期徒刑。
附表：
┌───┬──────────┬───────┬───────────┐
│編號  │    犯罪行為        │所犯罪名      │    宣告刑            │
├───┼──────────┼───────┼───────────┤
│一    │96年11月19日中午12時│施用第一級毒品│累犯，處有期徒刑柒月，│
│      │許，施用第一級毒品  │罪            │，扣案之第一級毒品海洛│
│      │海洛因              │              │因壹包（驗餘淨重零點捌│
│      │                    │              │伍公克）併同無法析離之│
│      │                    │              │包裝袋壹只沒收銷燬之。│
├───┼──────────┼───────┼───────────┤
│二    │96年11月30日下午1時 │施用第一級毒品│累犯，處有期徒刑柒月，│
│      │許，施用第一級毒品海│罪            │，扣案之第一級毒品海洛│
│      │洛因                │              │因貳包（驗餘淨重合計壹│
│      │                    │              │點貳零公克）併同無法析│
│      │                    │              │離之包裝袋貳只沒收銷燬│
│      │                    │              │之。                  │
├───┼──────────┼───────┼───────────┤
│三    │96年12月7 日晚上11時│施用第一級毒品│累犯，處有期徒刑柒月。│
│      │許，施用第一級毒品海│罪            │                      │
│      │洛因                │              │                      │
├───┼──────────┼───────┼───────────┤
│四    │96年11月18日某時許，│施用第二級毒品│累犯，處有期徒刑參月。│
│      │施用第二級毒品甲基安│罪            │                      │
│      │非他命              │              │                      │
├───┼──────────┼───────┼───────────┤
│五    │96年11月30日早上，施│施用第二級毒品│累犯，處有期徒刑月。│
│      │用第二級毒品甲基安非│罪            │                      │
│      │他命                │              │                      │
├───┼──────────┼───────┼───────────┤
│六    │96年12月8 日晚上11時│施用第二級毒品│累犯，處有期徒刑月，│
│      │許，施用第二級毒品甲│罪            │扣案之第二級毒品甲基安│
│      │基安非他命          │              │非他命肆包（毛重合計壹│
│      │                    │              │佰貳拾玖公克）併同無法│
│      │                    │              │析離之包裝袋肆只均沒收│
│      │                    │              │銷燬之。              │
└───┴──────────┴───────┴───────────┘


司法院資訊處製作；財團法人民間司法改革基金會備份。
